臺灣臺南地方法院刑事判決
111年度金簡上字第36號
上  訴  人  臺灣臺南地方檢察署檢察官
被      告  吳偉中





上列上訴人因被告洗錢防制法等案件，不服本院中華民國111年8
 月22日之111年度金簡字第190號刑事第一審簡易判決（起訴書
案號：臺灣臺南地方檢察署111年度偵字第5789號），提起上訴
，本院合議庭認不應以簡易判決處刑，改依通常程序審理，自為
第一審判決如下：
    主  文
原判決撤銷。
本案公訴不受理。
    理  由
一、本案起訴意旨係以：被告吳偉中能預見一般人取得他人金融
    機構帳戶之行為，常與財產犯罪之需要密切相關，仍基於幫
    助詐欺集團向不特定人詐欺取財之不確定故意，於民國110年
    8月20日前某日，在高雄市○○區○○○路00號高雄市立大同醫院
    前，將其申設之臺北富邦商業銀行股份有限公司帳號000000
    00000000號帳戶（下稱富邦帳戶）之金融卡及密碼，交予真
    實姓名年籍不詳之詐欺集團成員使用。嗣前開詐欺集團成員
    與其所屬之詐欺集團取得上開富邦帳戶資料後，共同意圖為
    自己不法之所有，基於詐欺取財之犯意聯絡，於如附表所示
    之時間，對楊禮環、薛慧鈞、陳美瑜、李子敬（下稱楊禮環
    4人）施以如附表所示之詐術，致渠等均陷於錯誤，而將如
    附表所示之款項，匯入上開富邦帳戶。嗣楊禮環4人察覺有
    異，報警後始悉上情。因而認被告涉犯刑法第30條第1項前
    段、洗錢防制法第14條第1項之幫助洗錢及刑法第30條第1項
    前段、第339條第1項之幫助詐欺取財等罪嫌。
二、按同一案件繫屬於有管轄權之數法院者，由繫屬在先之法院
    審判之，刑事訴訟法第8 條前段定有明文。又依上開之規定
    不得審判者，應諭知不受理之判決，同法第303 條第7 款亦
    有明文。另按檢察官就犯罪事實一部起訴者，其效力及於全
    部，刑事訴訟法第267 條亦定有明文。又刑事訴訟法第267
    條規定檢察官就犯罪事實一部起訴者，其效力及於全部，係
    指已起訴之部分及未起訴之部分均構成犯罪，並具有想像競
    合犯等裁判上一罪關係，或屬常業犯、接續犯、吸收犯、結
    合犯、加重結果犯等實質上一罪，其一部犯罪事實經起訴者
    ，本於審判不可分原則，受訴法院應就構成同一案件之全部
    犯罪事實予以審判而言（最高法院103 年度台上字第2418號
    判決意旨參照）。
三、經查： 
　㈠被告明知國內詐欺集團等不法份子常利用他人金融帳戶作為渠等向不特定人遂行詐騙行為之匯款工具，以逃避偵查機關追查，亦可預見將金融帳戶提供與不熟識之人，可能遭詐欺集團作為不法使用，竟基於縱有人持其所提供之帳戶作詐騙及洗錢之犯罪工具，亦不違背其本意之幫助詐欺取財及洗錢之不確定故意，於不詳時、地，以不詳代價，將其所申設之本案帳戶（即臺北富邦商業銀行股份有限公司帳號00000000000000號帳戶）網路銀行帳號、密碼，提供與不詳之對象，而為詐欺集團用以詐騙告訴人陳玉桂，告訴人遂於110年8月19日13時50分匯入40萬元，嗣遭以網路轉匯之方式提領一空；經臺灣高雄地方檢察署檢察官偵查後，認被告涉犯刑法第30條第1項前段、刑法第339條第1項之幫助詐欺取財，及刑法第30條第1項前段、洗錢防制法第14條第1項之幫助洗錢罪嫌，以111年度偵字第3161號案件提起公訴，於111年3月28日繫屬臺灣高雄地方法院以111年度簡字第943號案件審理（下稱前案）等情，有前揭刑事簡易判決、臺灣高等法院被告前案紀錄表在卷可查。
　㈡本案與前案被告所提供者為同一帳戶，幫助詐騙集團向不同
    被害人詐騙取款，是被告如成立犯罪，其本案所涉與前案所
    涉乃一行為觸犯數罪名之想像競合犯，即本案與前案核屬裁
    判上一罪之同一案件。則臺灣臺南地方檢察署檢察官就被告
    如首開公訴意旨之犯行，於前案繫屬於他法院後之111年7月
    12日，始另向本院起訴而繫屬於本院，此有本案起訴書、臺
    灣臺南地方檢察署111年7月11日南檢文良111偵5789字第111
    9048524號函文上所示之本院收狀戳章在卷可證，核為同一
    案件繫屬於有管轄權之數法院，揆諸前揭說明，應由繫屬在
    先之法院審判，非本院所得審理，本院應諭知不受理判決。
     　
  ㈢原審疏未究明上情，仍從實體上對被告論罪科刑，自有違誤
    。上訴意旨執此提起上訴，為有理由，自應由本院將原判決
    撤銷改判，並不經言詞辯論，逕諭知不受理之判決。 　
四、又對於簡易判決之上訴，準用刑事訴訟法第三編第一章及第二章之規定。管轄第二審之地方法院合議庭受理簡易判決上訴案件，應依通常程序審理。其認案件有刑事訴訟法第452條之情形者，應撤銷原判決，逕依通常程序為第一審判決，法院辦理刑事訴訟簡易程序案件應行注意事項第14點規定甚明。查本案經本院審理後，認應為不受理判決之諭知，而有刑事訴訟法第451條之1第4項但書第3款之情形，故依前揭規定，應由本院合議庭逕依通常程序審理後，自為第一審判決，附此敘明。
據上論斷，應依刑事訴訟法第455條之1第1項、第3項、第369條
第1項前段、第364條、第303條第1款、第307條，判決如主文。
中　　華　　民　　國　　111 　年　　10　　月　　31　　日
　　　　　　　　　刑事第十五庭審判長  法　官  周宛瑩
　　　　　　　　　                    法  官  張郁昇
　　　　　　　　　                    法  官　黃鏡芳
以上正本證明與原本無異。
如不服本判決應於收受本判決後20日內向本院提出上訴書狀，並
應敘述具體理由。其未敘述上訴理由者，應於上訴期間屆滿後20
日內向本院補提理由書狀（均須按他造當事人之人數附繕本）「
切勿逕送上級法院」。 
　　　　　　　　　　　　　　　　　    書記官  施茜雯
中　　華　　民　　國　　111 　年　　10　　月　　31　　日